【裁判字號】    92,訴,1055
【裁判日期】    920530
【裁判案由】    毒品危害防制條例
【裁判全文】
臺灣高雄地方法院刑事判決                        九十二年度訴字第一五五號
    公  訴  人  臺灣高雄地方法院檢察署檢察官
    被      告  甲○○
右列被告因違反毒品危害防制條例案件，經檢察官提起公訴（九十二年度毒偵字第六
六號），暨移
、第二一八四號），本院判決如左：
    主  文
甲○○連續施用第一級毒品，處有期徒刑壹年，扣案之第一級毒品海洛因壹包（淨重
零點壹伍公克、包裝重零點貳公克）沒收銷燬之，扣案針筒壹支沒收之。
    事  實
一、甲○○前於民國九十一年間因施用毒品案件，經本院以九十一年度毒聲字第七七
    ○三號裁定送勒戒處所觀察、勒戒，經勒戒結果，認無繼續施用毒品之傾向，由
    台灣屏東地方法院檢察署檢察官於九十一年八月九日以九十一年度偵字第二六八
    三號為不起訴處分確定。詎甲○○仍不悛悔，沈溺毒癮，明知毒品海洛因經現行
    之毒品危害防制條例分別列為第一級毒品，不得施用、持有，竟基於施用第一級
    毒品海洛因之概括犯意，先於九十一年十月二十二日十八時許，購得毒品海洛因
    後，在位於屏東縣萬丹鄉○○○路八四二號之租屋處，將毒品海洛因摻水置於針
    筒內，以注射方式施用第一級毒品海洛因，嗣於是日二十一時三十分許，在高雄
    縣鳳山市○○路與南京路口，因形跡可疑為警盤查，並發現甲○○手上有注射針
    孔，且於甲○○所取出物品中發現第一級毒品海洛因一袋（淨重零點一五公克、
    包裝重零點二公克），及注射針筒一支等物而查扣之，於九十一年十月二十三日
    將甲○○解送台灣高雄地方法院檢察署，經檢察官訊問後，諭知限制住居後而飭
    回甲○○。甲○○仍承前開施用毒品海洛因之犯意，復於九十一年十二月二十三
    日十七時許回溯二十四小時內之某時，在不詳處所，施用毒品海洛因，於前開時
    間，在澎湖縣馬公市澎湖國軍醫院急診室為警查獲，經採取其尿液送請檢驗而查
    悉前情。又於九十二年一月十九日十時許回溯二十四小時內之某時，在屏東縣前
    開租屋處，將第一級毒品海洛因捲入香煙內之方式施用毒品海洛因，並於前開時
    間，在前開租屋處為警查獲，經採尿送請檢驗後而查悉前情。經由本院以九十一
    年毒聲字第七七○三號裁定令入勒戒處所觀察勒戒後，因甲○○屬於短期內再犯
    、有戒斷症狀，且所施用期間超過一年，而社會功能不良等情，而認甲○○有繼
    續施用毒品傾向，經由本院以九十二年毒聲字第九七八號裁定令入戒治處所強制
    戒治。
二、案經高雄市政府警察局保安警察大隊報告臺灣高雄地方法院檢察署檢察官偵查起
    訴，澎湖縣警察局報請台灣澎湖地方法院檢察署偵查後，呈請台灣高等法院高雄
    分院函移轉台灣高雄地方法院檢察署檢察官併案處理，及屏東縣警察局報請台灣
    屏東地方法院檢察署檢察官偵查後呈請台灣高等法院高雄分院檢察署函移轉台灣
    高雄地方法院檢察署檢察官併案處理。
    理  由
一、前開犯罪事實，業據被告甲○○於警、偵訊及本院審理時坦承︰前曾施用毒品經
    觀察、勒戒後，並經不起訴處分，並於前開時間、地點多次以注射方式或以捲入
    香煙方式施用毒品海洛因等情無訛，且被告先後於前開時、地為警查獲後，均採
    取被告之尿液經送檢驗後，均檢驗出被告尿液中呈有嗎啡陽性反應，有高雄市政
    府警察局保安警察大隊刑案移送專責組偵辦毒品危害防制條例案件嫌疑人尿液採
    證代碼對照表、澎湖縣警察局刑警隊查獲煙毒、麻醉藥品案件犯罪嫌疑人姓名對
    照表、屏東縣警察局屏東分局毒品案件涉嫌人尿液採證編號姓名對照表、高雄市
    政府衛生局九十一年十一月四日高衛試煙字地Ｇ—一○○○四號煙毒尿液檢驗成
    績書、澎湖縣衛生局九十二年一月十日以澎衛檢字第○九二○○○○二七二號函
    所附煙毒尿液檢驗成績書、屏東縣衛生局九十二年一月二十九日屏縣衛檢六字第
    九二○○四號煙毒及麻醉藥品類委託檢驗結果通知書各一份均附卷可憑。又被告
    於九十一年十月二十二日為警查獲時，扣得毒品海洛因一袋，及針筒一支等物，
    有扣押物品清單一紙及相片二幀均在卷可憑，所扣案之白粉經送檢驗，其含有第
    一級第六項毒品海洛因成分（淨重零點一五公克、包裝重零點二公克），有法務
    部調查局九十一年十一月十三日調科壹字第二二○○一四三二二號鑑定通知書一
    分在卷可稽。
二、而被告前因施用毒品案件，經送觀察、勒戒後，認無繼續施用毒品之傾向，由臺
    灣屏東地方法院檢察署檢察官於九十一年八月九日以九十一年度偵字第二六八三
    號為不起訴處分確定在案，被告復又再犯毒品危害防制條例之施用毒品罪，經本
    院以九十一年毒聲字第七七○三號裁定令入戒志處所觀察、勒戒後，因認有繼續
    施用毒品傾向，本院復以九十二年毒聲字第九七八號裁定令入戒治處所強制戒治
    等情，有臺灣高等法院被告全國前案紀錄表、刑案資料查註紀錄表、前開不起訴
    處分書、裁定，及台灣高雄看守所附設勒戒所九十二年二月六日以高所坤戒勒字
    第二五六號函所附有無繼續施用毒品傾向證明書、評估標準記錄表各一分均在卷
    可憑。
三、綜前說明，堪認被告前開自白連續施用第一級毒品海洛因之犯行，核與事證相符
    堪以採信，本件罪證明確，被告前開犯行洵堪認定。
四、按海洛因屬毒品危害防制條例第二條第二項第一款規定之第一級毒品。核被告施
    用海洛因之行為，係犯毒品危害防制條例第十條第一項之施用第一級毒品罪。其
    持有第一級毒品海洛因之犯行，為高度之施用行為所吸收，不另論罪。被告先後
    多次施用毒品海洛因之犯行，時間均緊接，所施用方法相同，且觸犯構成要件相
    同之罪名，顯均係基於概括犯意為之，應依連續犯之規定論以一罪，並依刑法第
    五十六條之規定加重其刑，另前開被告先後於九十一年十二月二十三日及九十二
    年一月十九日為警查獲施用毒品海洛因犯行部分，雖未經檢察官起訴，惟與前開
    被告連續施用毒品海洛因犯行部份有連續犯之裁判上一罪之關係，本院依法應並
    予審理，附此說明。茲審酌被告有多次施用毒品，且因施用毒品經送勒戒處所觀
    察、勒戒，猶不知記取毒品戕害身心之惡，竟又再度連續施用，顯見其意志不堅
    ，對身體健康所生之危害，及對於國家公共秩序之不良影響，暨其犯後在庭之態
    度良好等一切情狀，量處如主文所示之刑。
五、扣案之第第一級毒品海洛因一包（淨重零點一五公克、包裝重零點二公克），應
    依毒品危害防制條例第十八條第一項前段之規定沒收銷燬之，另扣案之針筒一支
    ，則係被告所有，並供被告施用毒品海洛因所用之器具，業據被告於警詢中坦承
    無訛，於本院審理時空言否認為其所有，顯不足採，亦應依刑法第三十八條第一
    項第二款之規定沒收之。
據上論斷，應依刑事訴訟法第二百九十九條第一項前段，毒品危害防制條例第十條第
一項、第十八條第一項前段，刑法第十一條前段、第五十六條、第三十八條第一項第
二款，判決如主文。
本案經檢察官朱婉綺到庭執行職務。
中      華      民      國    九十二    年      五      月     三十     日
                          臺灣高雄地方法院刑事第三庭
                                    法  官   程克琳
右正本證明與原本無異。
如不服本判決，應於判決送達後十日內，向本院提出上訴狀。
                                     書記官   梁瑜玲
中    華    民    國      九十二      年      六      月      二      日
【附錄本案論罪科刑法條全文】
毒品危害防制條例第十條：
施用第一級毒品者，處六月以上五年以下有期徒刑。
施用第二級毒品者，處三年以下有期徒刑。


司法院資訊處製作；財團法人民間司法改革基金會備份。
